臺灣桃園地方法院民事簡易判決
109年度桃簡字第2179號
                                   110年度桃簡字第 951號
原      告  林雅鳳  

訴訟代理人  李奇律師  
複代理人    郭珮琪律師
被      告  劉劍涵  


            陳威儒  

上列當事人間請求侵權行為損害賠償事件，原告就本院109年度
簡字第260號、110年度交簡字第3號刑事案件提起附帶民事訴訟
（109年度交附民字第52號），業經本院刑事庭裁定移送前來，
本院於民國111年2月8日言詞辯論終結，判決如下︰
    主      文
被告應連帶給付原告新臺幣貳拾陸萬伍仟元，及自民國一○九年
五月三十一日起至清償日止，按週年利率百分之五計算之利息。
原告其餘之訴駁回。
訴訟費用由被告連帶負擔十分之六，餘由原告負擔。
本判決第一項得假執行。
    事實及理由
壹、程序方面：
一、按「分別提起之數宗訴訟，其訴訟標的相牽連或得以一訴主
    張者，法院得命合併辯論」、「命合併辯論之數宗訴訟，得
    合併裁判」，民事訴訟法第205條第1項及第2項分別定有明
    文。經查，本院受理109年度桃簡字第2179號及110年度桃簡
    字第951號損害賠償案件，原告主張被告陳威儒無照駕駛搭
    載其雇主即被告劉劍涵，且未注意車前狀況，自後追撞由原
    告所駕駛之車輛，致原告受有右顏面及右手肘挫擦傷等傷害
    ，依民法第184條第1項前段、第188條第1項規定，請求被告
    2人負連帶損害賠償責任，是其訴訟標的得以一訴主張，依
    首揭說明，命其合併辯論及合併裁判。
二、本件被告經合法通知，均無正當理由而未於最後言詞辯論期
    日到場，經核無民事訴訟法第386條各款所列情形，爰依原
    告之聲請，由其一造辯論而為判決。　　
貳、實體方面：
一、原告主張：被告陳威儒於民國108年11月19日上午，無照駕
    駛車牌號碼000-0000號自用小客車（下稱肇事車輛）搭載被
    告劉劍涵，沿桃園市桃園區成功路2段由春日路往民生路方
    向行駛，於同日上午7時10分許，行經該路段9號前時，本應
    注意未領有駕駛執照不得駕駛車輛，及應注意車前狀況並與
    前方車輛保持安全距離及間隔，以便隨時採取必要安全措施
    ，而依當時天候晴、日間自然光線、柏油路面乾燥、無缺陷
    、無障礙物、視距良好等情況，無不能注意之情事，竟疏未
    注意車前狀況而貿然直行，自後方追撞前方右側由原告所駕
    駛之車牌號碼000-0000號自用小客車(下稱系爭車輛)，致原
    告受有右顏面及右手肘挫擦傷等傷害(下稱系爭傷害)，並受
    有系爭車輛車價減損25萬元之損害，而被告劉劍涵為被告陳
    威儒之僱用人，依民法第184條第1項前段、第188條第1項規
    定，自應與被告陳威儒負連帶賠償責任。爰依侵權行為之法
    律關係提起本件訴訟，請求被告連帶賠償精神慰撫金20萬元
    、車價減損25萬元，共45萬元等語。並聲明：被告應連帶給
    付原告45萬元，及自起訴狀繕本送達最後一位被告之翌日起
    至清償日止，按週年利率5％計算之利息。
二、被告答辯：
（一）被告劉劍涵業經合法通知，未於言詞辯論期日到場，亦未
      提出答辯書狀為任何聲明或陳述。
（二）被告陳威儒雖未於最後言詞辯論期日到場，然其前曾到庭
      陳述略以：伊是被告劉劍涵公司的員工，因為劉劍涵累了
      ，所以幫他開車，但因伊目前尚在服刑中，沒有經濟能力
      ，而且原告所投保之保險公司有向伊求償系爭車輛之修復
      費用57萬餘元，希望原告可以降低請求之金額等語資為抗
      辯。並聲明：原告之訴駁回。
三、原告主張之上開事實，且被告陳威儒因前開不法行為，與被
    告劉劍涵為圖掩飾陳威儒無照駕駛之情，明知陳威儒為本件
    事故之肇事者，竟謊稱自己係肇事者頂替陳威儒之犯行，分
    別經本院刑事庭以110年度交簡字第3號判決被告陳威儒犯過
    失傷害罪，處拘役50日，另以109年度簡字第260號判決被告
    劉劍涵犯頂替罪，處拘役30日等情，有上開刑事判決在卷可
    參（見本院109年度桃簡字第2179號卷第4至6頁、110年度桃
    簡字第951號卷第4至5頁反面)，並經本院依職權調閱前開刑
    事案件卷證查核無訛，且為被告陳威儒所不爭執，而被告劉
    劍涵既受合法通知，而未於言詞辯論期日到場，亦未提出書
    狀予以爭執，依民事訴訟法第436條第2項、第280條第3項準
    用同條第1項之規定，視同自認，堪信原告之主張為真實。
四、按「因故意或過失，不法侵害他人之權利者，負損害賠償責
    任」、「汽車、機車或其他非依軌道行駛之動力車輛，在使
    用中加損害於他人者，駕駛人應賠償因此所生之損害」、「
    不法侵害他人之身體或健康者，對於被害人因此喪失或減少
    勞動能力，或增加生活上之需要時，應負損害賠償責任」、
    「受僱人因執行職務，不法侵害他人之權利者，由僱用人與
    行為人連帶負損害賠償責任」，民法第184條第1項前段、第
    191條之2前段、第193條第1項、第188條第1項前段分別定有
    明文。次按「汽車行駛時，駕駛人應注意車前狀況及兩車並
    行之間隔，並隨時採取必要之安全措施，不得在道路上蛇行
    ，或以其他危險方式駕車」，道路交通安全規則第94條第3 
    項亦有規定。經查，本件事故發生時為天候晴、柏油路面乾
    燥、無缺陷、無障礙物、視距良好等情況，無不能注意之情
    事晴天，日間自然光線、柏油路面、乾燥無缺陷、無障礙物
    等情，有道路交通事故調查表（一）（二）、現場照片附卷
    可稽（見臺灣桃園地方檢察署109年度偵字第3736號卷第69
    至78頁），足見事故發生時現場狀況及客觀條件，被告陳威
    儒並無不能注意之情事，竟未注意車前狀況，碰撞前方系爭
    車輛，足認被告陳威儒就本件事故之發生，自有過失。又被
    告陳威儒受僱於被告劉劍涵，因執行職務發生本件事故，揆
    諸上開規定，原告請求被告劉劍涵應與被告陳威儒負連帶損
    害賠償責任，於法有據。茲就本件原告得請求被告賠償之項
    目及金額，分述如下：
（一）車價減損25萬元部分：得請求25萬元。
      原告主張系爭汽車因本件事故受損，經修復後仍受有車輛
      價值減損25萬元之損害等語，並提出晟信自動車之估價單
      為證（見本院109年度審交附民字第121號卷第19頁），足
      認系爭車輛修復需切割車體、車架，與當下市場以原廠、
      原漆、同年式的車輛相較，有25萬元之車價折損，且上開
      估價單為被告陳威儒所不爭執（見本院109年度桃簡字第2
      179號卷第55頁），而被告劉劍涵既受合法通知，而未於
      言詞辯論期日到場，亦未提出書狀予以爭執，依民事訴訟
      法第436條第2項、第280條第3項準用同條第1項之規定，
      視同自認，是以，原告請求被告連帶賠償系爭車輛因本件
      事故所致車價減損25萬元之損失，為有理由。　　
（二）精神慰撫金20萬元部分：得請求1萬5,000元。
      按精神慰撫金之多寡，應斟酌雙方之身分、地位、資力與
      加害程度，及其他各種情形核定相當數額，而該金額是否
      相當，自應依實際加害情形與被害人所受之痛苦及雙方之
      身分、地位、經濟狀況等關係定之（最高法院51年台上字
      第223號判決意旨參照）。查本件原告因被告陳威儒過失
      行為而致受有系爭傷害，堪認其肉體及精神應受有相當之
      痛苦。又原告自陳學歷為高職肄業，目前從事家管等語（
      見本院110年度桃簡字第951號卷第64頁），參以兩造之稅
      務電子閘門所得調件明細資料（見本院110年度桃簡字第9
      51號卷第17頁至第19頁反面、109年度桃簡字第2179號卷
      第31至33頁）），暨考量原告受系爭傷害程度及被告侵權
      行為態樣等情狀，認原告請求慰撫金應以1萬5,000元為適
      當。
（三）從而，原告得請求被告賠償之損害額共計為26萬5,000元
      （計算式：車價減損25萬元＋精神慰撫金1萬5,000元＝26萬
      5,000元）。
五、末按給付無確定期限者，債務人於債權人得請求給付時，經
    其催告而未為給付，自受催告時起，負遲延責任。其經債權
    人起訴而送達訴狀，或依督促程序送達支付命令，或為其他
    相類之行為者，與催告有同一之效力；又遲延之債務，以支
    付金錢為標的者，債權人得請求依法定利率計算之遲延利息
    ；而應付利息之債務，其利率未經約定，亦無法律可據者，
    週年利率為5％，民法第229條第2項、第233條第1項前段及第
    203條分別定有明文。本件原告對被告之損害賠償請求權，
    係以支付金錢為標的，無確定期限，又未約定利息，則被告
    應自受催告時起，負遲延責任。是原告就上述得請求之金額
    ，併請求自起訴狀繕本最後送達被告之翌日即109年5月31日
    起（見109年度審交附民字第121號卷第23頁送達回證）至清
    償日止，按週年利率5％計算之利息，核無不合，應予准許。
六、綜上所述，原告依侵權行為之法律關係，請求被告連帶給付
    26萬5,000元，及自109年5月31日起至清償日止，按週年利
    率5 ％計算之利息，為有理由，應予准許；逾此範圍之請求
    ，則屬無據，應予駁回。
七、本件原告勝訴之部分係依民事訴訟法第427條第1項適用簡易
    訴訟程序所為被告部分敗訴之判決，依第389條第1項第3款
    規定應依職權宣告假執行。
八、本件事證已臻明確，兩造其餘之陳述、主張及所提證據，經
    核與判決結果不生影響，爰不逐一論述，併此敘明。
九、訴訟費用負擔之依據：民事訴訟法第79條、第85條第2項。
中　　華　　民　　國　　111 　年　　3 　　月　　11　　日
                  桃園簡易庭  法  官  陳容蓉
以上為正本係照原本作成。
如不服本判決，應於送達後20日內，向本院提出上訴狀並表明上
訴理由，如於本判決宣示後送達前提起上訴者，應於判決送達後
20日內補提上訴理由書（須附繕本）。
如委任律師提起上訴者，應一併繳納上訴審裁判費。   
中　　華　　民　　國　　111 　年　　3 　　月　　11　　日
                              書記官  王翰揚